臺灣板橋地方法院刑事判決　　　　　　　　　　　　九十一年度訴字第一八一號
　　公　訴　人　臺灣板橋地方法院檢察署檢察官
　　被　　　告　甲○○　男　二.
右列被告因違反毒品危害防制條例案件，經檢察官提起公訴 (九十一年度毒偵字第一
七七二號)，本院判決如左：
    主  文
甲○○連續施用第一級毒品，累犯，處有期徒刑柒月，扣案之海洛因壹包（淨重零點
陸參公克，包裝重零點貳肆公克）沒收銷燬；又連續施用第二級毒品，累犯，處有期
徒刑參月，扣案之安非他命壹包（淨重壹公克）沒收銷燬，應執行有期徒刑玖月，扣
案之海洛因壹包（淨重零點陸參公克，包裝重零點貳肆公克）、安非他命壹包（淨重
壹公克）均沒收銷燬之。
    事  實
一、甲○○前因竊盜案件，於民國八十八年七月五日經台灣基隆地方法院判處有期徒
    刑七月確定，於八十九年三月二十五日執行完畢；且曾因施用第二級毒品安非他
    命案件，經台灣基隆地方法院以八十八年度毒聲字第二一九七號裁定送觀察、勒
    戒後，認無繼續施用毒品之傾向，業經台灣基隆地方法院檢察署檢察官於八十八
    年四月三十日以八十八年度偵字第二一九七號不起訴處分確定，猶不知悛悔。明
    知海洛因及安非他命經現行之毒品危害防制條例分列為第一、二級毒品，皆不得
    施用、持有，竟基於施用海洛因之概括犯意，自九十年十二月間某日起至九十一
    年五月九日上午三時十分許，在台北縣板橋市○○路二一三巷十七號二樓住處，
    以將海洛因摻入香煙後點燃吸食方式，連續施用海洛因多次。並另基於施用安非
    他命之犯意，自九十年十二月間某日起至九十一年五月二日某時止（詳細時間不
    確定），在同上處所，以將安非他命置於吸食器內，下以火燻烤以產生煙霧加以
    吸用之方式，連續施用安非他命多次。嗣於九十一年五月九日二十二時許，在台
    北縣板橋市○○路二一三巷巷口為警查獲，並扣得其所有之第一級毒品海洛因一
    包（淨重０、六三公克、包裝重○．二四公克）及第二級毒品安非他命一包（淨
    重一公克）。並經本院以九十一年度毒聲字第一五四三號裁定送觀察、勒戒後，
    認有繼續施用毒品之傾向；再經本院以九十一年度毒聲字第一七二七號裁定，令
    入戒治處所施以強制戒治壹年。
三、案經臺北縣政府警察局三重分局報請臺灣板橋地方法院檢察署檢察官偵查起訴。
    理  由
一、右揭犯罪事實業經被告自白不諱，並有第一級毒品海洛因一包及淨重一公克之安
    非他命一包扣案可證。又該包海洛因淨重○點六三公克，包裝重○點二四公克，
    並有法務部調查局調科壹字第○六○○○六二二三號鑑定通知書一紙在卷可稽（
    見偵查卷第四○頁）。再被告為警查獲後，經採集尿液送行政院衛生署藥物食品
    檢驗局認可之台灣檢驗科技股份有限公司，以酵素免疫分析法及氣相層析質譜分
    析法鑑定結果，呈嗎啡陽性反應，且有該公司九十一年五月二二日出具之濫用藥
    物尿液檢驗報告一紙在卷可憑（見偵查卷第三八頁）；而海洛因於人體內會代謝
    成嗎啡，因此涉嫌施用海洛因者係檢驗其尿液中之嗎啡反應；另甲基安非他命經
    口服投與後約百分之七十於二十四小時內自尿中排出，約百分之九十於九十六小
    時內自尿中排出，由於甲基安非他命成分之檢出與其投與方式、投與量、個人體
    質、採尿時間與檢測儀器之精密度等諸多因素有關，因此僅憑尿液中呈安非他命
    陽性反應，並無法確實推算吸食時間距採集時間之長短，惟依上述資料推斷，最
    長可能不會超過四日等情，均為本院職務上已知之事實，因被告自承其最後一次
    施用安非他命係於七日前，是其查獲時所採尿液就安非他命部分檢驗結果，呈陰
    性反應，乃屬當然，被告前開自白核與事實相符。再被告前被送觀察勒戒，因無
    繼續施用傾向，經台灣基隆地方法院檢察署檢察官於八十八年四月三十日以八十
    八年度偵字第二一九七號不起訴處分確定。又因本次施用毒品案，經本院以九十
    一年度毒聲字第一五四三號裁定送觀察、勒戒後，認有繼續施用毒品之傾向；再
    經本院以九十一年度毒聲字第一七二七號裁定，令入戒治處所施以強制戒治一年
    ，並有台灣基隆地方法院檢察署檢察官八十八年度偵字第二一九七號不起訴處分
    書（見偵查卷第二○頁）、台灣高等法院檢察署刑案紀錄簡覆表、臺灣臺北看守
    所九十一年十月二十一日北所總決字第○九一○○○六七○三號函所附勒戒處分
    執行指揮書影本、有無繼續施用毒品傾向證明書影本、本院前開裁定影本及台灣
    台北戒治所九十一年十月二十一日北戒總籍字第○九一八○○三五三六號函覆戒
    治執行指揮書及本院九十一年度毒聲字第一七二七號裁定影本等件在卷可憑。本
    件事證明確，被告施用海洛因及安非他命之犯行，均堪認定，應予依法論科。
二、按海洛因、安非他命分別屬於毒品危害防制條例第二條第二項第一款、同條項第
    二款規定之第一級毒品及第二級毒品。被告施用海洛因及安非他命之行為，係分
    別觸犯毒品危害防制條例第十條第一、二項之施用第一、二級毒品罪。其先後多
    次施用海洛因、安非他命犯行，各時間緊接，犯罪構成要件相同，顯均係基於概
    括犯意反覆為之，應分別依連續犯規定各論以一罪，並皆依法加重其刑。又其於
    施用海洛因與安非他命之持有海洛因及安非他命犯行，各為高度之施用行為所吸
    收，均不另論罪。再被告所犯之施用第一級毒品及施用第二級毒品二罪，犯意各
    別，行為互異，應予分論併罰。查被告曾因竊盜案件，於八十八年七月五日經基
    隆地方法院判處有期徒刑七月確定，於八十九年三月二十五日執行完畢，有臺灣
    高等法院檢察署刑案紀錄簡覆表在卷可按，其受有期徒刑之執行完畢，五年內再
    犯有期徒刑以上之罪，為累犯，並依法遞加重其刑。爰審酌被告前已有施用毒品
    紀錄（見卷附臺灣高等法院檢察署刑案紀錄簡覆表），暨其施用毒品之期間、次
    數、方式，事後坦承犯行、已知悔悟等一切情狀，分別量處如主文所示之刑，併
    定其應執行刑，以示懲儆，並冀自新。
三、扣案之海洛因一包（合計淨重○點六三公克，包裝重○點二四公克）及安非他命
    一包（淨重一公克）分係第一、二級毒品，皆依毒品危害防制條第十八條規定，
    不問屬於犯人與否，均應沒收銷毀之。
據上論斷，應依刑事訴訟法第二百九十九條第一項前段，毒品危害防制條例第十條第
一項、第二項、第十八條，刑法第十一條前段、第五十六條、第四十七條、第五十一
條第五款，判決如主文。
本案經檢察官陳銘祥到庭執行職務。
中    華    民    國      九十一      年    十一      月    二十一    日
                                      臺灣板橋地方法院刑事第五庭
                                          法  官  林  玫  君
右正本證明與原本無異。
如不服本判決，應於判決送達後十日內，向本院提出上訴狀。
                                          書記官  許  清  秋
中    華    民    國      九十一      年    十一      月    二十八    日
毒品危害防制條例第十條：
施用第一級毒品者，處六月以上五年以下有期徒刑。
施用第二級毒品者，處三年以下有期徒刑。
毒品危害防制條例第十八條：
查獲之毒品及專供製造或施用毒品之器具，不問屬於犯人與否，均沒收銷燬之。但合
於醫藥或研究之用者，得不予銷燬。
前項合於醫藥或研究用毒品或器具之管理辦法，由法務部會同行政院衛生署定之。
